# 请教陈版，企业当期未确认收入先开具发票是缴纳的城建税等是否应确认营业税金及附加？

提问人：lambeka7 时间：2016-02-24 19:42:21
企业当期的收入的为 0 ，但已开具部分销售发票，缴纳了增值税同时缴纳了城建税、教育费附加与地方教育费附加等，缴纳的城建税、教育费附加与地方教育费附加是否应确认为营业税金及附加？查阅了计学撮要5-1-24会计上确认收入之前已经根据预收款项缴纳的营业税在财务报表中如何列报？ 解答： 本案例中对会计上确认收入之前已经缴纳的营业税在财务报表中的列报问题，首先需要明确的一个问题是：这是否属于在税法规定的营业税纳税义务发生之前预交的税款？ 如果在税法上认为纳税义务已经发生，后续即使该笔预收款项未被在会计上确认为收入而退还原付款人，相关的税款也已不能退回（包括采用开红票的方式冲抵营业额），则应在发生纳税义务时直接计入“营业税金及附加”。如果属于在税法上的纳税义务发生之前提前预交的税款，则应在报表上列报为“其他流动资产”，后续会计上将预收款项转为收入时，相应将对应的预缴税款从其他流动资产转入“营业税金及附加”，与会计上确认的收入相配比。 那么是否应确认为营业税金及附加？但当期收入为 0 ，觉得不配比。

回答人：chenyiwei
应确认为营业税金及附加，因为这是已到发生时间的法定纳税义务，且流转税没有类似于所得税这样的递延会计方法，所以只能在纳税义务发生时直接确认损益。